臺灣嘉義地方法院民事裁定  
111年度司繼字第63號
聲  請  人  第一商業銀行股份有限公司

法定代理人  邱月琴  
代  理  人  陳慶謙  
上列聲請人聲請選任被繼承人曾順德之遺產管理人事件，本院裁
定如下：
    主  文
聲請駁回。
聲請程序費用新台幣1,000元由聲請人負擔。
    理  由
一、聲請意旨略以：借款人瑞順元有限公司邀同被繼承人曾順德
    、相對人康淑雅為連帶保證人，於民國108年7月23日簽立保
    證書，尚欠本金2,092,023元及利息、違約金。詎料被繼承
    人於110年1月4日死亡，經查繼承人均已聲明拋棄繼承，惟
    相對人康淑雅為被繼承人之配偶，復擔任消費借貸之連帶保
    證人，對此訴訟債務之法律關係及遺產情況當知之甚詳，為
    利訴訟程序進行，爰依法請求選任被繼承人之配偶康淑雅被
    繼承人之遺產管理人等語。
二、按先順序繼承人均拋棄其繼承權時，由次順序之繼承人繼承
    。其次順序繼承人有無不明或第四順序之繼承人均拋棄其繼
    承權者，準用關於無人承認繼承之規定。又繼承開始時，繼
    承人有無不明，而無親屬會議或親屬會議未於1個月內選定
    遺產管理人者，利害關係人或檢察官得聲請法院選任遺產管
    理人，並由法院依公示催告程序，定6個月以上之期限，公
    告繼承人，命其於期限內承認繼承，民法第1176條第6項、
    第1177條、第1178條第1項、第2項規定甚明。另依民法第11
    79條規定，法院所選任之遺產管理人，目的在於管理及清算
    遺產，倘無相當之遺產可供管理，自無選任遺產管理人之必
    要，合先敘明。
三、經查，聲請人之前開主張，固有提出借據暨保證書、家事事
    件公告、戶籍謄本及繼承系統表等文件為證，並經依職權調
    取本院110年度繼字第119號拋棄繼承事件卷宗核閱無誤，固
    堪信為真正。惟依被繼承人之財產資料所載，其名下遺產僅
    有一輛西元1996年出廠之汽車，而該車輛本身不論現尚存否
    ，因其出廠已逾26年，應無殘值可供換價，當無進行管理或
    強制執行之實益。經本院通知聲請人提出指定遺產管理人人
    選之願任同意書，或表明願預納管理人之報酬，然聲請人迄
    今尚未補正。本件被繼承人固無其他遺產，遺產管理人仍須
    進行例行性法定職務而支付必要費用，因而付出勞力時間等
    成本，亦有管理報酬請求之權利，惟聲請人未能提出其他遺
    產資料，又不表明可預納遺產管理人之報酬，難以保障本院
    所選任遺產管理人之權益。是以，揆諸上開規定意旨，本件
    難認有選任遺產管理人之必要，故聲請人之聲請為無理由，
    應予駁回。
四、依家事事件法第97條、非訟事件法第21條第1項前段、第24
    條第1項，爰裁定如主文。
五、如對本裁定不服，應於裁定送達後10日之不變期間內，向本
    院提出抗告狀，並繳納抗告費新臺幣1,000元。
中　　華　　民　　國　　111 　年　　12　　月　　9 　　日
               家事法庭  司法事務官   黃冠嵐          
正本係照原本作成。
中　　華　　民　　國　　111 　年　　12　　月　　9 　　日
                         書　記　官　 朱鴻明